# 以原企业会计制度合并报表的问题

提问人：清茶一杯 时间：2012-07-06 14:43:46
版主，A公司拥有B公司50%股份，合并报表未将B公司纳入合并范围，审计期间，A公司与B公司之间有股权交易，该股权交易的收益应予抵销吗？

回答人：chenyiwei
首先要考虑A对B是否具有控制，如果不具有控制权但属于共同控制的，则按照原制度的规定，应采用比例合并法纳入合并报表范围，相应地，内部交易应按比例抵销。 如果确实具有控制权，但基于重要性考虑，认为B对合并报表整体影响不重大，因而不把B纳入合并范围也是可接受的，则A与B之间的内部交易在编制合并报表时无需抵消。

回答人：chenyiwei
回复 guizilaile00 的帖子
1 、原制度下，在母公司个别报表层面即要求对子公司的长期股权投资采用权益法核算。
2 、在原制度下，母公司个别报表层面和合并报表层面的资本公积通常是一致的（不一致的情况不能完全排除，但很罕见），因此不会专门提到“资本公积的恢复”问题。对于盈余公积的恢复问题，原先是要求恢复子公司盈余公积中按比例计算归属母公司股东的部分的（从 1995 年度开始），但后来 2004 年以后，随着国资委在其年报决算通知中不再要求恢复，这类恢复的情况也就逐渐少了。

提问人：guizilaile00 时间：2013-05-30 08:39:36
回复 chenyiwei 的帖子
另请问一个事情： XX公司拟首次发行债券，报告期 为 2009 － 2011 年，以下为具体事项： 公司 2004 年时委托一施工单位施工一条道路，而后引起纠纷，至 2011 年时，施工单位向人民法院起诉XX公司 ，XX公司 一审败诉，判决书下来后，被责令赔偿 2 亿于人民币，XX公司净资产约 22 亿。XX公司不服一审判决，于 2012 年上诉至高院。截至目前尚未有明确二审判决下来。 目前，在考虑发债的情况下，对于事项会计师应如何处理？

回答人：chenyiwei
根据目前处于上诉过程中的实际情况，要求律师出具法律意见书，基于目前的状态对二审结果作出合理的预计，以判断是否需就该诉讼事项计提预计负债。由于该事项对净资产影响重大，个人估计其发债的进程会被拖延。

提问人：guizilaile00 时间：2013-05-31 10:41:52
回复 chenyiwei 的帖子
老师的意思是在律师出具法律意见书的情况下，作出合理的预计，以判断是否需就该事项计提预计负债。有几点不明白之外：
（ 1 ）是否计提预计负债，计提多少？出自律师的法律意见书及合理预计？那合理预计的数应该也是来自律师的意见吧？ （ 2 ）一审判决下来后，会计师有必要一定要按照一审判决的结果和金额来计提预计负债吗？比如说一审判决下来要求支付 2 亿元工程款及 5000万利息，会计师是否一定要足额计提 25000 万元预计负债。 非常感谢。

回答人：chenyiwei
1 、尽可能要求律师给出估计，这方面律师比我们专业得多。 2 、理论上不一定。但一审败诉客观上表明该案例中最终经济利益流出企业的可能性会增加，从而对最终估计的预计负债金额产生影响。

提问人：cij008 时间：2016-11-29 13:58:54
请问老师，在原企业会计制度下，如果收购价超出对方的净资产额，也是合并财务报表体现商誉吗？

回答人：chenyiwei
股权投资差额（借方，不超过 10 年摊销）或资本公积（贷方）。

提问人：yblsyy 时间：2016-12-05 16:32:50
请问在企业会计制度下，收购少数股东权益时如何进行处理

回答人：chenyiwei
按财会[2004]3号文第二条规定处理。

提问人：呼叫帮助 时间：2018-06-09 20:13:41
公司本部和分公司财务单独核算。 分公司是本部以往来款的形式出资开办的。该往来款现已收回。 由于经营状况不佳，公司决定注销该分公司，由公司本部接收其全部资产和负债。注销时分公司净资产为负。公司本部接收的资产和负债之间的差额应如何进行账务处理？ chenyiwei 点评 实务中，多数总公司会把分公司的亏损等体现在其自身的本部报表中，因此收回的净资产应当与帐面上的拨付所属资金余额一致。由于总部需对分公司债务承担责任，所以分公司资不抵债时，总部帐面上应确认一项预计负债的。 陈版，我不明白为什么需要在总部帐面上应确认一项预计负债的？汇总后，总部对分公司债务不就是承接了吗？

回答人：chenyiwei
汇总后当然会把分公司的负债全部体现在汇总报表中。这里说的是单独出具总部报表的情况。